# 融资租赁保证金出租方税会处理

提问人：595699395 时间：2022-05-07 20:05:39
请问各位老师，融资租赁中出租方于租赁期开始日收到的保证金，由于会抵付最后的租金，是否需要每期确认一项财务费用，相应增加长期应付款？是否需要针对该项长期应付款确认一项递延所得税呢？

回答人：chenyiwei
可参考《中审众环研究 2020 》之“问题4-2-14（涉及保证金及手续费的售后租回构成融资租赁交易的会计处理）
”。该案例是从承租人角度表述的，但出租人的会计处理是与之对称的。
该项长期应付款的初始确认时，属于既不影响会计利润也不影响应纳税所得额的资产、负债初始确认，故不确认递延所得税。